臺灣高雄地方法院刑事判決　　　　　　　　　　　　九十三年度訴字第三一五七號
　　公　訴　人　臺灣高雄地方法院檢察署檢察官
　　被　　　告　甲○○　男民.
右列被告因違反毒品危害防制條例案件，經檢察官提起公訴（九十三年度核退毒偵字
第二五四號），本院判決如左：
    主  文
甲○○施用第一級毒品，處有期徒刑捌月，扣案之海洛因壹包（驗後淨重零點參貳公
克）、殘餘海洛因之注射針筒肆支、吸管壹支，均沒收銷燬之；未拆封之注射針筒壹
支沒收；又施用第二級毒品，處有期徒刑陸月。應執行有期徒刑壹年，扣案之海洛因
壹包（驗後淨重零點參貳公克）、殘餘海洛因之注射針筒肆支、吸管壹支，均沒收銷
燬之；未拆封之注射針筒壹支沒收。
    事  實
一、甲○○曾於民國九十年間因施用毒品案件，經臺灣高雄少年法院裁定觀察、勒戒
    ，於九十年十二月二十六日因無繼續施用毒品傾向釋放，並經該院為不付審理之
    裁定確定在案。詎仍不知悔改，竟於上開觀察勒戒執行完畢釋放後五年內，復基
    於施用海洛因之犯意，於九十三年八月五日十二時許，在高雄市○○區○○路一
    一四號二樓之一住處房間內，以將海洛因摻入注射針筒內，再用以注射自己身體
    之方式，施用海洛因一次；另基於施用甲基安非他命（起訴書誤載為安非他命）
    之犯意，於九十三年八月五日晚間十時十分回溯二十四小時內之某時許，在不詳
    地點，以不詳之方法，施用甲基安非他命一次。嗣於九十三年八月五日晚間八時
    四十分許，為警在上開住處房間內查獲，並扣得海洛因一包（驗後淨重○‧三二
    公克）、殘餘海洛因之注射針筒四支、吸管一支及其所有預備供施用海洛因所用
    未拆封之注射針筒一支。
二、案經高雄市政府警察局小港分局報請臺灣高雄地方法院檢察署檢察官偵查起訴。
    理  由
一、訊據被告甲○○固坦承有於右揭時、地施用第一級毒品海洛因之事實，惟矢口否
    認有何施用第二級毒品甲基安非他命之犯行，辯稱︰伊沒有施用安非他命，為何
    有甲基安非他命反應，伊也不知道云云。然查，被告為警查獲時經採其尿液送驗
    結果，呈嗎啡及甲基安非他命陽性反應，此有高雄市立凱旋醫院九十三年八月二
    十三日濫用藥物尿液檢驗報告及高雄市政府警察局小港分局嫌疑人尿液代碼與姓
    名對照表各一紙在卷足憑（見九十三年度核退毒偵字第二五四號卷第六頁、第七
    頁），而海洛因施用入人體後，迅速水解轉變成嗎啡，再循嗎啡之代謝途徑，排
    出體外，已據行政院衛生署藥物食品檢驗局八十一藥檢壹字第○○六四三一號函
    說明綦詳。此外，並有被告為警查獲時扣案之疑似海洛因之白粉一包、注射針筒
    五支（其中四支已拆封，一支未拆封，為全新未使用過之針筒，見本院卷第二十
    四頁勘驗筆錄）、吸管一支足資佐證。又扣案之海洛因一包經送請法務部調查局
    鑑驗結果，送驗之白粉一包確係第一級毒品海洛因無訛（驗後淨重○‧三二公克
    ），有該局九十三年十一月十五日調科壹字第二二○○一八三六○號鑑定通知書
    一紙在卷可稽（見九十三年度核退毒偵字第二五四號卷第二十六頁），扣案上開
    已拆封之注射針筒四支及吸管一支，經送請高雄醫學大學附設中和紀念醫院檢驗
    結果，確均含有海洛因成分，有該院九十四年一月十八日編號第九四○一─二七
    六號、第九四○一─二七七號檢驗報告各一紙附卷可憑（見本院卷第三十頁、第
    三十一頁），是被告自白施用第一級毒品海洛因犯行部分核與事實相符，應堪採
    信。至於起訴書雖載被告係於九十三年八月五日下午六時許施用海洛因，然被告
    於本院審理時堅稱：當天中午十二點左右施用的，下午六點是準備要施用海洛因
    時就被警察查獲，還沒有施用等語（見本院卷第四十一頁），而被告之母親林美
    靜於警詢時亦陳稱：因伊兒子甲○○有吸毒惡習，被伊發現正準備施打毒品，所
    以向警方報案並指證伊兒子持有毒品情形等語（見警卷第三頁），是檢察官所認
    被告上開施用海洛因之時間，尚有所誤，附此敘明。又按甲基安非他命經口服投
    與後，約百分之七十於二十四小時內自尿液中排出，其尿液內甲基安非他命成分
    之檢出，與投與甲基安非他命份量、個人體質、檢測儀器之精密有關，通常採尿
    液是否呈陽性反應，應以投與後二十四小時所採為宜，此業經行政院衛生署藥物
    食品檢驗局以（八○）藥檢壹字第○四四九四二號函說明綦詳，再目前各醫院所
    檢驗尿液最精密之方法為ＧＣ─ＭＳ法即氣相層析質譜法，按尿液經檢驗呈陽性
    反應，不一定即可確認有施用甲基安非他命，應依其分析方法來判定，因有部分
    藥物之干擾，有些分析方法無法辨識，但尿液經氣相層析質譜法確認有甲基安非
    他命反應，即可確認有施用甲基安非他命，而高雄市立凱旋醫院所採檢驗尿液之
    方式，係先經以酵素免疫法進行初步篩檢，再採用氣相層析質譜法進行確認鑑定
    ，有上開檢驗報告所載檢驗方法可稽，是被告之尿液，經高雄市立凱旋醫院以氣
    相層析質譜法檢驗，既檢出有甲基安非他命陽性反應，足認被告於九十三年八月
    五日晚間十時十分經警採尿時間回溯二十四小時內之某時，必有施用第二級毒品
    甲基安非他命之犯行，是被告前開所辯未施用甲基安非他命云云，顯係飾卸之詞
    ，不足採信。而被告於九十年間因施用毒品案件，經臺灣高雄少年法院裁定觀察
    、勒戒，於九十年十二月二十六日因無繼續施用毒品傾向釋放，並經該院為不付
    審理之裁定確定等情，有臺灣高雄地方法院檢察署刑案資料查註紀錄表及臺灣高
    等法院被告全國前案紀錄表各一份在卷可憑。綜上所述，被告於觀察勒戒執行完
    畢釋放後，五年內再犯施用第一級毒品海洛因及第二級毒品甲基安非他命之犯行
    至明，本件事證明確，被告犯行洵堪認定。
二、查海洛因、甲基安非他命係毒品危害防制條例第二條第二項第一款及第二款所稱
    之第一級毒品及第二級毒品，核被告甲○○施用海洛因及甲基安非他命之行為，
    係犯該條例第十條第一項、第二項之施用第一級毒品罪及施用第二級毒品罪。被
    告持有海洛因、甲基安非他命後，進而施用，其持有之低度行為應為施用之高度
    行為所吸收，均不另論罪。被告所犯上開二罪間，犯意各別，行為互異，應予分
    論併罰。爰審酌被告素行不良，前曾因施用毒品，經觀察勒戒由臺灣高雄少年法
    院為不付審理之裁定確定後，仍不知悔改警惕，猶繼續施用毒品，本不宜寬貸，
    惟念其犯後坦承施用海洛因之犯行，且施用毒品乃自戕行為，及對社會危害性等
    一切情狀，分別量處如主文所示之刑，並定其應執行之刑，以資懲儆。扣案之第
    一級毒品海洛因一包（驗後淨重○‧三二公克）、殘餘海洛因之注射針筒四支、
    吸管一支，均應依毒品危害防制條例第十八條第一項前段規定，不問屬於犯人與
    否，沒收銷燬之。另扣案未拆封之注射針筒一支，經本院勘驗結果為全新未使用
    過之針筒，有本院勘驗筆錄一份在卷可參（見本院卷第二十四頁），惟該注射針
    筒係供被告施用海洛因預備之物，且為被告所有，業據被告於警詢時供明在卷，
    併依刑法第三十八條第一項第二款規定，宣告沒收。
據上論斷，應依刑事訴訟法第二百九十九條第一項前段，毒品危害防制條例第十條第
一項、第二項、第十八條第一項前段，刑法第十一條、第五十一條第五款、第三十八
條第一項第二款，判決如主文。
本案經檢察官乙○○到庭執行職務。
中　　　華　　　民　　　國　　九十四　　年　　　三　　　月　　　八　　　日
                                  　臺灣高雄地方法院刑事第三庭
                                      　審判長法　官   黃建榮
                                              法　官   陳威龍
　　　　　　　　　　　　　　　　　　　　　　　法　官　 陳玉聰
右正本證明與原本無異。
如不服本判決，應於收受送達後十日內向本院提出上訴書狀。
    　　　　　　　　　　　　　　　　　　　　　書記官   鄭淑臻
中　　　華　　　民　　　國　　九十四　　年　　　三　　　月　　　八　　　日
附錄本判決論罪科刑法條全文：
毒品危害防制條例第十條第一項
施用第一級毒品者，處六月以上五年以下有期徒刑。
施用第二級毒品者，處三年以下有期徒刑。
